臺灣高雄地方法院刑事判決
111年度審易字第362號
公  訴  人  臺灣高雄地方檢察署檢察官
被      告  游智穎



上列被告因竊盜案件，經檢察官提起公訴（111年度偵字第4551
號），因被告於準備程序進行中，就被訴事實為有罪之陳述，經
本院告知簡式審判程序之旨，並聽取被告與公訴人之意見後，裁
定改依簡式審判程序審理，判決如下：
    主  文
游智穎犯攜帶兇器竊盜罪，處有期徒刑捌月。
未扣案之犯罪所得新台幣壹仟貳佰元沒收，於全部或一部不能沒
收或不宜執行沒收時，追徵其價額。
    事  實
一、游智穎意圖為自己不法之所有，基於攜帶兇器加重竊盜之犯
    意，於民國106年8月6日19時30分至隔（7）日6時前之某時
    ，進入高雄市○○區○○○路000號之「南巡寶殿」，持該殿內所
    放置客觀上足以供兇器使用之螺絲起子，撬開該殿內功德箱
    底部之鎖頭後，竊取功德箱內之香油錢新臺幣（下同）1,20
    0元，得手後隨即離去。嗣於同年月7日6時許，協助幫忙處
    理該殿內事務之戴美容前往開門時，發覺遭竊乃報警處理，
    經警到場後採集相關掌紋資料，經核對後與游智穎指紋卡之
    右手掌掌紋相符，而查悉上情。
二、案經高雄市政府警察局三民第一分局報告臺灣高雄地方檢察
    署檢察官偵查起訴。
    理  由
一、被告游智穎所犯係死刑、無期徒刑、最輕本刑為3 年以上有
    期徒刑以外之罪，亦非高等法院管轄第一審之案件，其於本
    院就被訴事實為有罪之陳述，經本院告知簡式審判程序之旨
    ，並聽取當事人之意見後，本院認宜進行簡式審判程序，爰
    依刑事訴訟法第273條之1第1 項規定，裁定改行簡式審判程
    。又本件所引屬於審判外陳述之傳聞證據，依同法第273 條
    2規定，不受第159條第1項關於傳聞法則規定之限制，依 法
    均有證據能力，核先敘明。
二、上開事實，業據被告於警偵詢及本院審理時坦承不諱（見警
    卷第2-4頁、偵卷第73-75頁、本院卷第27、39頁），核與證
    人戴美容於警詢之證述情節大致相符（見警卷第5-9頁），
    並有高雄市政府警察局三民第一分局刑案勘察報告、內政部
    警政署刑事警察局110年11月17日刑紋字第1108020283號鑑
    定書及附件等各1份在卷可稽（見警卷第13-40頁），被告上
    開任意性自白與事實相合，堪予採信。本件事證明確，被告
    犯行應堪認定。
三、論罪科刑
(一)罪名:
　1.按刑法第321 條第1 項第3 款之攜帶兇器竊盜罪，係以行為
    人攜帶兇器竊盜為其加重條件，此所稱之兇器，乃依一般社
    會觀念足以對人之生命、身體、安全構成威脅，而具有危險
    性之「器械」而言，其種類並無限制，且祇須行竊時攜帶此
    種具有危險性之兇器為已足，並不以攜帶之初有行兇之意圖
    為必要（最高法院79年台上字第5253號判決參照）。經查，
　　上開殿內功德箱底部遭破壞打開，功德箱內之錢被竊取情事
    ，已經證人戴美容於警詢證述在卷（見警卷第6頁），並有
    功德箱遭破壞之照片可稽（見警卷第36頁），足見用以破壞
    該功德箱之工具係屬質地堅硬之物；被告自承係以殿內之螺
    絲起子撬開功德箱鎖頭（見警卷第3頁、偵卷第75頁），雖
    該螺絲起子未扣案，惟被告既能持之以破壞功德箱之鎖頭，
    堪認其銳利且質地堅硬，若持之用以攻擊人體，顯足以造成
    傷害，是可認在客觀上足對人之生命、身體、安全構成威脅
    ，而具有危險性，自屬兇器無疑。
　2.核被告所為，係犯刑法第321條第1項第3款之攜帶兇器加重
    竊盜罪。
(二)爰以行為人之責任為基礎，審酌被告非無謀生能力，且為智
    識成熟之成年人，卻仍不思以正當方法獲取所需，僅為貪圖
    不法利益，即恣意竊取他人財物，造成他人財物損失及危害
    社會治安，顯係缺乏尊重他人財產權之法治觀念，所為實不
    足取；惟念及其犯後坦承犯行，態度尚可，兼衡本件被告之
    犯罪動機、目的、手段（使用螺絲起子破壞功德箱）、前科
    素行（曾犯多次竊盜、毒品等罪經判刑確定，見臺灣高等法
    院被告前案紀錄表）、本件竊取財物之金額、被害人所受損
    害，暨被告於本院自陳之教育程度、家庭經濟生活狀況（因
    涉及被告個人隱私，不予揭露，見本院卷第39頁之記載）等
    一切情狀，量處如主文所示之刑。
(三)沒收:
　1.被告竊得之款項1,200元，為其犯罪所得，且迄今未賠償或
    償還被害人，自應依刑法第38條之1第1項、第3項規定宣告
    沒收，並於全部或一部不能沒收或不宜執行沒收時，追徵其
    價額。 
　2.至於被告持以竊取破壞功德箱之螺絲起子，為殿內所有，已
    如前述，故不予宣告沒收，併予敘明。
據上論斷，應依刑事訴訟法第273條之1第1項、第299條第1項前
段，刑法第321條第1項第3款、第38條之1第1項、第3項，刑法施
行法第1條之1第1項，判決如主文。 　　
本案經檢察官呂尚恩提起公訴，檢察官王勢豪到庭執行職務。
中　　華　　民　　國　　111 　年　　5 　　月　　26　　日
                  刑事第五庭    法　官  黃蕙芳
以上正本證明與原本無異。
如不服本判決應於收受送達後20日內向本院提出上訴書狀，並應
敘述具體理由；如未敘述上訴理由者，應於上訴期間屆滿後20日
內向本院補提理由書（均須按他造當事人之人數附繕本）「切勿
逕送上級法院」。
因疫情而遲誤不變期間，得向法院聲請回復原狀。
中　　華　　民　　國　　111 　年　　5 　　月　　26　　日
                                書記官  陳惠玲
附錄本判決論罪之法條：
中華民國刑法第321條
犯前條第1項、第2項之罪而有下列情形之一者，處6月以上5年以
下有期徒刑，得併科50萬元以下罰金：
一、侵入住宅或有人居住之建築物、船艦或隱匿其內而犯之。
二、毀越門窗、牆垣或其他安全設備而犯之。
三、攜帶兇器而犯之。
四、結夥三人以上而犯之。
五、乘火災、水災或其他災害之際而犯之。
六、在車站、港埠、航空站或其他供水、陸、空公眾運輸之舟、
    車、航空機內而犯之。
前項之未遂犯罰之。